Minutes et répertoires du notaire Simon CHENU, 30 mars 1524 - 15 avril 1525 (étude VIII)
Archives nationales de France
Minutes et répertoires du notaire Simon CHENU, 30 mars 1524 - 15 avril 1525 (étude VIII)
MC/ET/VIII/35 - MC/ET/VIII/36
Etude VIII; Chenu, Simon
ml
Archives nationales de France
Minutes et répertoires: la loi 2008-696 du 15 juillet 2008 relative aux archives a fixé à 75 ans à compter de la date de l'acte, ou à 25 ans à compter de la date du décès de l'intéressé si ce délai est plus bref, le délai de communication des minutes et répertoires des notaires; ce délai est porté à 100 ans à compter de la date de l'acte si le document se rapporte à un mineur (code du Patrimoine, articles L213-2, 4e d et 5e).
Autres documents de l'étude (dossiers de clients, comptabilité...): s'agissant d'archives privées, ces documents sont communicables selon les modalités fixées par le déposant ou le donateur.
Certains documents ne sont pas accessibles sous leur forme originale en raison de leur mauvais état de conservation.
-
Attention: ce notaire n'a pas laissé de répertoire pour son activité dans l'étude VIII
Accès aux instruments de recherche de tous les notaires de l’étude VIII
Archives de l'étude VIII
- Minutes de Simon CHENU, 30 mars 1524 - 15 avril 1525; MC/ET/VIII/35 - MC/ET/VIII/36
  - Minutes. 1524, 30 mars - 1525, 15 avril, 30 mars 1524 - 15 avril 1525; MC/ET/VIII/35
    Informations complémentaires:
    Actes passés par-devant Simon Baudequin.
    On lit sur une chemise parchemin: 'Minutes à faire, BAUDEQUIN'; mais Boissellet a aussi signé en premier; parfois également Chenu, qui signe en premier ou en second.
    Informations concernant le classement:
    Le niveau inférieur de description, quand il existe, correspond aux minutes d'actes. Toutes les minutes ne sont pas forcément décrites une à une. Les descriptions de ces minutes sont plus ou moins détaillées.
    - Transport de 34 livres 15 sols 11 deniers parisis de rente par Pierre François, noble, à Jacques de Verdun, organiste et bourgeois de Paris., 13 avril 1523; MC/ET/VIII/35
      Quatre actes du 14 avril.
      Origine de l'information:
      Mélanges XVIe siècle (427 actes), par Catherine Grodecki, 1971-1986 (fichier papier entièrement dématérialisé; voir contexte dans le Plan d’orientation général - Notaires de Paris, guides thématiques du Minutier).
      Date de création de la notice: 2008
      transport de droits; Verdun, Jacques de; François, Pierre; musicien
    - Marché fait par Jacques de VERDUN, organiste, bourgeois de Paris, concernant l'église Saint-Malo à Valognes, sans date [30 mars 1524-31 décembre 1524]., 30 mars 1524 - 1524; MC/ET/VIII/35
      Fichier dit 'général' XVIe siècle (env. 30.000 actes), par le personnel du Minutier, 1930-1999 (fichier papier entièrement dématérialisé; voir contexte dans le Plan d’orientation général - Notaires de Paris, guides thématiques du Minutier).
      marché; Valognes (Manche); Verdun, Jacques de; musicien
    - Devis concernant l'orgue construit à Paris pour l'église Saint- Malo à Valognes., 14 avril 1524; MC/ET/VIII/35
      Facteur d'orgues: Jacques de Verdun
      Actes signalés par le personnel du Minutier central des notaires de Paris, 2003-2012 (base de données migrée: voir contexte dans le Plan d’orientation général - Notaires de Paris, guides thématiques du Minutier).
      Date de création de la notice: 2005
      devis; Valognes (Manche); Verdun, Jacques de
    - Bail à rente par Gilles Herny, faiseur d'images pour la maison à la Fleur-de-Lys sise rue Saint-Honoré., 18 juillet 1524; MC/ET/VIII/35
      Lieux et monuments à Paris au XVIe siècle (1070 actes), par C. Grodecki, 1971-1986 (fichier papier entièrement dématérialisé; voir contexte dans le Plan d’orientation général - Notaires de Paris, guides thématiques du Minutier).
      Date de création de la notice: 2009
      bail; Saint-Honoré (rue); Herny, Gilles
    - Bail à loyer de Henry Le Riche, honorable homme, maître barbier-chirurgien, bourgeois, et Jean Le Cambier, même profession, d'une maison (à Paris, Vieille-Ferronnerie à Casin Dallon, rondeur de draps., 4 novembre 1524; MC/ET/VIII/35
      Collèges et université de Paris au XVIe siècle (env. 9000 actes), par Madeleine Jurgens, Pierre-Yves Louis, Agnès Masson et Xenia Pamfilova, v. 1950, 1985-1994. (fichier papier entièrement dématérialisé; voir contexte dans le Plan d’orientation général - Notaires de Paris, guides thématiques du Minutier).
      Date de création de la notice: 2007
      Date de révision: 2010
      bail; Ferronnerie (rue de la); Dallon, Casin; Le Cambier, Jean; Le Riche, Henri; chirurgien; tisserand
    - Donation par Gervais Larcher à Guillaume Larcher, étudiant à l'Université, fils émancipé de Gervais Larcher, marchand drapier, de terre à Roissy., 21 novembre 1524; MC/ET/VIII/35
      Collèges et université de Paris au XVIe siècle (env. 9000 actes), par Madeleine Jurgens, Pierre-Yves Louis, Agnès Masson et Xenia Pamfilova, v. 1950, 1985-1994 (fichier papier entièrement dématérialisé; voir contexte dans le Plan d’orientation général - Notaires de Paris, guides thématiques du Minutier).
      Date de révision: 2011
      donation; Roissy-en-Brie (Seine-et-Marne); Roissy-en-France (Val-d'Oise); étudiant; négociant
    - Honorable homme Nicolas Laffille, docteur régent à la faculté de médecine. Rente (constitution) de 4 lt. par Yves Certe, prêtre doyen de l'église de Saint-Cloud à Paris., décembre 1524; MC/ET/VIII/35
      constitution de rente; Certe, Yves; Laffille, Nicolas; docteur d'université; prêtre
    - Donation par Jean Le Conte, l'aîné, marchand drapier à Paris, à son frère, Guillaume Le Conte, étudiant à l'Université d'Angers, de fruits et revenus du comté de Beaufort., 9 décembre 1524; MC/ET/VIII/35
      donation; Angers (Maine-et-Loire); négociant; étudiant
    - Transport de rentes par P. Foucault à Nicolas de Genillhac (ou Geuillhac), maître ès arts, honorable homme, cousin germain de Philippe Foucault., 26 décembre 1524; MC/ET/VIII/35
      cession; Foucault, Philippe; Genillhac, Nicolas de
    - Procès-verbal de visite de maisons sises rue du Petit-Musc, par Adam Panmart, maçon juré du roi es office de maçonnerie, et Jean Leconte, juré du roi es office de charpenterie., 27 janvier 1525; MC/ET/VIII/35
      Petit-Musc (rue du); Panmart, Adam; Leconte, Jean; maçon; charpentier
    - Procès-verbal de visite d'une maison, rue des Petits-Champs, concernant Adam PANMART, et Jean LE CONTE, charpentier, jurés du roi ès offices de maçonnerie et de charpenterie à Paris., 27 janvier 1525; MC/ET/VIII/35
      procès-verbal; Petits-Champs (rue des); Panmart, Adam; le Conte, Jean; charpentier; maçon; charpentier
    - Visite de maison, rue des Petits-Champs, concernant Jean LE CONTE, charpentier juré du roi es office de charpenterie., 27 janvier 1525; MC/ET/VIII/35
      Petits-Champs (rue des); Le Conte, Jean; charpentier
  - Minutes. 1524, 30 mars - 1525, 15 avril, 30 mars 1524 - 15 avril 1525; MC/ET/VIII/36; Document détérioré.
    Actes de Simon Baudequin.
    On lit sur une chemise parchemin: 'Minutes à faire, Baudequin'; mais Boisselet a aussi signé en premier; parfois également Chenu, qui signe en premier ou en second.
    - Remlise de compte d'administration des seigneuries de Chanvres par Enguerant Dumont, marchand à Joigny, à Geoffroy de Longueul, noble, licencié en lois, avocat au Parlement, seigneur de Chanvres, Béon, conté de Joigny, Parroy (Meurthe et Moselle) ou Paroy-sur-Tholon (Yonne), (Le Péage)., 25 août 1524; MC/ET/VIII/36
      Joigny (Yonne); Chamvres (Yonne); Béon (Yonne); Paroy-sur-Tholon (Yonne); commerçant; avocat au parlement (Ancien Régime)
    - Accomodement de procès au sujet d'une rente entre noble Claude de Hacqueville, conseiller du Roi, maître ordinaire de la chambre des Comptes, seigneur de Vicourt (avec François de La Croix), et noble André Guillart, conseiller au Parlement., 30 janvier 1525; MC/ET/VIII/36
      Fichier dit 'général' XVIe siècle, supplément (env. 500 actes), par le personnel du Minutier, 1930-1999. (fichier papier entièrement dématérialisé; voir contexte dans le Plan d’orientation général - Notaires de Paris, guides thématiques du Minutier).
      Date de création de la notice: 2010
      accord; Hacqueville, Claude de (seigneur de Vicourt); La Croix, François de; Guillart, André; magistrat; comptable